# 企业今年年中停产，年报中关于持续经营假设怎么表述？

提问人：虚空足音 时间：2019-05-07 17:16:40
被审计单位是几年前某县政府招商引资进来的，今年市政府有新的环保政策出台，导致被审计单位在年中被迫停产，原因系厂区离河道太近，污染严重。
本年度我们接受委托审计，出具合并报告，被审计单位还有两家直接 100%控股的子公司（因为同是化工产业，环保抓得严，产量受限， 18 年度都亏损）。企业在停产后仍然有销售，系剩余的存货对外出售及部分设备出售给关联单位。在环保政策的强有力控制下，预计停产状态会一致延续下去（至于多久，我们都不清楚）。我们与管理层沟通（大部分已经遣散），他们并未对企业有什么计划。
这种情况，该出具什么样的审计报告呢？持续经营假设该如何表述？

回答人：chenyiwei
建议按非持续经营基础编制财务报表，对此可能可以出具无保留意见；如果按持续经营基础出具财务报表的，则应以编制基础不恰当出具否定意见。